【裁判字號】    99,抗,42
【裁判日期】    990212
【裁判案由】    聲請減刑
【裁判全文】
臺灣高等法院高雄分院刑事裁定            99年度抗字第42號
抗  告  人
即受刑人    甲○○
上列抗告人因聲請減刑案件，不服臺灣屏東地方法院中華民國99
年1 月11日裁定（98年度聲減字第39號），提起抗告，本院裁定
如下：
    主  文
原裁定撤銷，發回臺灣屏東地方法院。
    理  由
一、原法院裁定略以：受刑人本件所請，前經本院以96年度聲減
    字第2104號裁定駁回其聲請，受刑人提起抗告亦據駁回抗告
    而確定，有前引本院裁定影本及臺灣高等法院被告前案紀錄
    表可按。茲聲請人顯係就相同案件聲請本院減刑，自係違反
    一事不再理原則，其聲請為不合法，應予駁回等語。
二、抗告意旨略以：抗告人因毒品、竊盜等案件，分別判處有期
    徒刑1 年6 月及有期徒刑8 月，因自93年3 月2 日入監執行
    且與原審92年訴字第532 號、93年易字第196 號確定判決之
    刑期均接續執行，迄今均無斷層，參酌刑法第79條之1 第1
    項可知，申請縮刑、累進處遇以及申請假釋之最低期間既屬
    合併計算而無從區別各項刑期執行完畢之日，故前開之罪應
    屬尚未執行完畢，而屬合乎減刑之案件，並參酌最高法院97
    年台非字第347 號裁定、97年台抗字第214 、678 、747 、
    752 號裁定意旨，原審未准抗告人減刑之聲請，顯有錯誤等
    語。
三、按裁定，一般而言，係法院、審判長、受命法官或受託法官
    為處理訴訟程序相關之事項所為之意思決定，乃相對於終局
    事項之判決，是裁定，原則上非關罪刑，除法律另有規定（
    例如刑事訴訟法第434 條第2 項，不得更以同一原因聲請再
    審）外，無所謂一事不再理之概念，是除具有與科刑判決同
    一效力之減刑、定執行刑或單獨宣告沒收等裁定以外，當事
    人或受裁定人所為之聲請，縱遭駁回確定，仍得重行聲請（
    最高法院97年度台非字第490 號裁定、98年度台抗字第382
    號裁定意旨參照) 。本件抗告人因違反毒品危害防治條例、
    竊盜案件經判刑確定（原審法院91年度訴字第721 號、台灣
    高雄地方法院92年易字第1728號），嗣受刑人聲請減刑，為
    原審法院裁定駁回，受刑人不服提起抗告，並經本院以其應
    向檢察官提出聲請為由而程序上駁回其抗告而確定；有上揭
    裁判書在卷可稽，惟上開駁回聲請之裁定，無論是否適法，
    既不生與科刑判決同一之效力，自得重行聲請（按對於同一
    被告同一罪刑，如合於減刑規定應依法減刑，不容重複裁定
    減刑，始為刑事訴訟法上一事不再理之原則），原裁定以抗
    告人就同一案件再聲請減刑違反一事不再理原則為由，駁回
    其減刑之聲請，依首揭意旨，即有未合。抗告意旨，雖未執
    以指摘原裁定不當，然原裁定既有錯誤，自應由本院予以撤
    銷，發回原審法院更為適法之裁定。
據上論斷，應依刑事訴訟法第413條，裁定如主文。
中    華    民    國    99    年    2     月    12    日
                  刑事第六庭    審判長法  官  王憲義
                                      法  官  邱永貴
                                      法  官  簡志瑩
以上正本證明與原本無異。
不得再抗告。
中    華    民    國    99    年    2     月    12    日
                                      書記官  吳新貞

司法院資訊處製作；財團法人民間司法改革基金會備份。
